臺灣高等法院交通事件裁定　　　　　　 96年度交抗字第643號
抗　告　人
即　異議人
即受處分人　甲○○
上列抗告人因違反道路交通管理處罰條例案件，不服臺灣臺北地
方法院中華民國96年7月31日所為裁定（96年度交聲字第794號）
，提起抗告，本院裁定如下：
    主  文
抗告駁回。
    理  由
一、原裁定詳如附件所載。
二、本件抗告意旨略以：
  (一)執勤警員未依法定程序實施酒精濃度測試檢定，抗告人並無
    拒絕酒精濃度測試之情事。
  (二)值勤警員應就抗告人違規之事實負舉證責任。
三、經查：內政部警政署九十年八月二十三日所發（九○）警署
    交字第一七五七三九號函及內政部警政署九十二年一月六日
    所公布之警察人員對酒後駕車當事人實施強制作為應注意事
    項等規定，固為警政機關內部為避免爭議所訂定之相關處理
    程序，然關於酒後駕車之法律效果及拒絕接受酒測之法律效
    果，為道路交通管理處罰條例第三十五條第一項、第四項前
    段、第六十七條第二項前段所明文規定，上開法律規定並未
    以「警員應明確告知酒精濃度測試標準流程及方法後，駕駛
    人仍積極或消極拒絕測試，即可判斷為拒絕接受酒精濃度測
    試」、「警員應請汽車駕駛人配合實施測試檢定，並說明實
    施酒精濃度測試檢定之程序，倘該汽車駕駛人拒絕接受酒精
    濃度測試檢定，應運用技巧溝通、勸導或警告將依道路交通
    管理處罰條例第三十五條第四項規定處六萬元罰鍰、當場移
    置保管車輛及吊銷駕駛執照，三年內不得考領」，作為拒絕
    接受酒測交通違規行為處罰之構成要件或法定程序，合先敘
    明。又原審經勘驗警員所提出之蒐證光碟，本件抗告人先詢
    問值勤警員酒測通過與否之處理方式後，即拒絕酒測，值勤
    警員根本無法進行酒精濃度測試檢定，又如何進一步說明酒
    精濃度測試標準流程及方法。再者，值勤警員一再試圖與抗
    告人溝通，並勸導其同意酒測，時間長達21分鐘，期間並曾
    告知「拒測，將開單一次就先罰六萬元」，顯已盡力依上開
    行政內部規範要求抗告人配合酒測。是抗告人執此認執勤警
    員未依程序實施酒精濃度測試檢定云云，自非可採。又警員
    值勤過程，業已拍攝蒐證光碟，經原審勘驗之結果，抗告人
    已明確表示拒絕酒測之意，有上開勘驗筆錄可稽，則抗告人
    所稱值勤警員未就抗告人違規之事實舉證云云，亦殊無足採
    。綜上，本件抗告為無理由，應予駁回。
四、據上論結，應依道路交通案件處理辦法第26條，刑事訴訟法
    第412條，裁定如主文。
中　　華　　民　　國　　96　　年　　8 　　月　　31　　日
　　　　　　　　　刑事第一庭審判長法　官  蔡  長  溪
　　　　　　　　　　　　　　　　  法　官  謝  靜  恒
　　　　　　　　　　　　　　　　  法　官  陳  春  秋
以上正本證明與原本無異。
不得再抗告。
                                  書記官  李  家  敏
中　　華　　民　　國　　96　　年　　9 　　月　　4 　　日
